【裁判字號】    98,交抗,516
【裁判日期】    980818
【裁判案由】    聲明異議
【裁判全文】
臺灣高等法院高雄分院刑事裁定         98年度交抗字第516號
抗  告  人
即異議人
即受處分人  甲○○
原處分機關  交通部公路總局高雄區監理所屏東監理站
代  表  人  高金木
上列抗告人因違反道路交通管理處罰條例聲明異議案件，不服臺
灣屏東地方法院中華民國98年5 月27日裁定（98年度交聲字第94
號），提起抗告，本院裁定如下：
    主  文
抗告駁回。
    理  由
一、原處分意旨略以：異議人即受處分人甲○○所有HU2-867 號
    普通重型機車於民國 (下同）97年10月18 日09 時47分被警
    逕行舉發「限速50公里經測速70公里超速20 公 里」違規，
    有高縣警交字第NC0000000 號違規單可參，本站爰依道路交
    通管理處罰條例第40條暨違反道路交通管理事件統一裁罰基
    準表第40條 (汽車部份）裁處異議人繳納罰款新台幣 (下同
    ）1,400 元，並依道路交通管理處罰條例第63 條 第1 項記
    違規點數1 點。
二、聲明異議意旨略以：按交通部明定如以科學儀器採證超速應
    樹立明顯標誌，但此路段只一面小告示牌且藏於路樹明顯不
    符合。又快速道路橋下，明顯位置不設置速限牌，如大型黃
    底大字等告示或噴於地上大字，令人不服。再者機車行駛需
    更小心，看好目標需更遠，仁武分局所拍攝小型告示牌，需
    駛到旁邊在向右看，才看到，且是汽車道，所道路交通管理
    處罰條例第7 條、第87條，道路交通案件處理辦法第13條規
    定提出聲請等語。
三、查異議人甲○○前於97年10月18日9 時47分許，騎乘車號HU
    2-867 號重型機車，行經高雄縣仁武鄉○○路橋柱編號147/
    318 時，因被舉發有「行車速限50公里，經測時速70公里，
    超速20公里之違規，有高雄縣政府警察局仁武分局高縣警交
    字第NC0000000 號違規事件舉發通知單暨採證照片附卷可按
    ，且為異議人所不爭執，堪認為真實。
四、原審以異議人雖以前開情詞置辯，惟查：
    (一)按行車速度應依速限標誌或標線之規定，無速限標誌或標
      線時，原則時速不得超過50公里，道路交通安全規則第93
      條第1 項第1 款前段規定甚明。上述既係就速限之原則性
      規定，即屬眾所週知之通常事理。異議人既係領有合格駕
      駛執照之機車駕駛人，對此速限原則規定不得諉稱不知，
      其所辯未看到速限標誌云云，已非足採。
    (二)次按經依科學儀器取得證據資料證明其行為違規者，得逕
      行舉發；依此科學儀器逕行舉發違規，原則應採固定式設
      備，但汽車駕駛人如有行車速度超過規定之最高速限者，
      得採非固定式科學儀器採證逕行舉發；依上述非固定式科
      學儀器逕行舉發違規時，於一般道路至少於100 公尺前，
      明顯標示之，以上觀諸道路交通管理處罰條例第7 條之2
      規定自明。查原舉發機關本件逕行舉發違規勤務係由警備
      車車裝雷達測定，測定地點位於仁武鄉○○路 (橋柱編號
      147/318 大社往仁武方向），警車停於路邊執勤，後方約
      177.3 公尺處有設置大型【速限50公里、前有測速照相】
      告示牌乙面，以上已據高雄縣政府警察局仁武分局98年4
      月9 日高縣仁警交字第0980010730號函甚詳，並有速限
      標誌 (同時含警示標誌）照片一件附卷可佐。依上述卷附
      照片所見，該警示標誌與路燈燈桿共構，高度離地面約3
      公尺高度，且牌示甚大，目標明顯一望即知。洵見原舉發
      機關舉發程序俱係依法執勤舉發，核無違誤，自屬合法。
      異議意旨指摘速限標誌過小、隱蔽樹叢中云云，核無足採
      。
五、按汽車駕駛人，行車速度，超過規定之最高時速，或低於規
    定之最低時速，除有第43條第1 項第2 款情形外，處新臺幣
    1200元以上24 00 元以下罰鍰，道路交通管理處罰條例第40
    條定有明文。本件異議人騎乘機腳踏車被警逕行舉發「限速
    50公里經測速時速70公里超速20公里」違規，事證明確，原
    處分機關爰依道路交通管理處罰條例第40條暨違反道路交通
    管理事件統一裁罰基準表第40條 (機器腳踏車、超速20公里
    部份）裁處異議人罰款1,400 元，並依道路交通管理處罰條
    例第63條第1 項記違規點數1 點，並無違誤。從而，原審認
    本件聲明異議無理由，所為異議駁回之裁定，於法並無不合
    。抗告意旨，仍執前詞，指摘原裁定不當，為無理由，應予
    駁回。
據上論斷，應依道路交通案件處理辦法第26條，刑事訴訟法第41
2 條，裁定如主文。
中    華    民    國    98    年    8     月    18    日
                  刑事第九庭    審判長法  官  莊秋桃
                                      法  官  范惠瑩
                                      法  官  謝宏宗
以上正本證明與原本無異。
本件裁定不得再抗告。
中    華    民    國    98    年    8     月    18    日
                                      書記官  蘇恒仁


司法院資訊處製作；財團法人民間司法改革基金會備份。
